臺灣臺北地方法院民事裁定
110年度聲字第450號
聲  請  人  陳金龍  


上列聲請人因與相對人許惠峰間請求損害賠償等事件（本院109
年度訴字第6446號），聲請交付法庭錄音光碟，本院裁定如下：
    主  文
聲請駁回。
    理  由
一、按當事人及依法得聲請閱覽卷宗之人，因主張或維護其法律
    上利益，得於開庭翌日起至裁判確定後6個月內，繳納費用
    聲請法院許可交付法庭錄音或錄影內容，法院組織法第90條
    之1第1項本文定有明文，參諸前開規定立法理由，法庭錄音
    或錄影內容載有在庭陳述人員之錄音或錄影資訊，涉及他人
    個資，為兼顧法庭公開與保護個人資訊之衡平性，避免法庭
    錄音或錄影內容遭人惡意使用，仍應由法院審酌其聲請是否
    具有法律上利益而為許可與否之決定。次按當事人及依法得
    聲請閱覽卷宗之人，因主張或維護其法律上利益，聲請交付
    法庭錄音或錄影內容時，應敘明理由，由法院為許可與否之
    裁定，法庭錄音錄影及其利用保存辦法第8條第1項亦有明定
    。又按法院得依當事人之聲請或依職權，使用錄音機或其他
    機器設備，輔助製作言詞辯論筆錄，民事訴訟法第213條之1
    前段定有明文，明揭法庭錄音之目的在輔助製作筆錄，以提
    升筆錄製作之效率及正確性，並非取代筆錄，訴訟當事人如
    爭執筆錄記載與法庭實際進行情形不符，應具體指明相異之
    處，聲請法院核對法庭錄音，據以更正或補充筆錄以為救濟
    。復按民事訴訟法第213條第1項前段係規定，言詞辯論筆錄
    內，應記載辯論進行之要領。是言詞辯論筆錄除記載同項第
    1款至第6款及審判長依同條第2項命記載之事項外，僅需記
    載其要領，即記載言詞辯論經過之大概情形，尚無需將開庭
    之過程、在場者陳述之內容、其喜怒哀樂等一一詳細記載（
    最高法院102年度臺抗字第967號裁定意旨參照）。另關係人
    對於筆錄所記有異議者，法院書記官得更正或補充之；如以
    異議為不當，應於筆錄內附記其異議，民事訴訟法第216條
    第2項定有明文。
二、聲請意旨略以：民國110年4月6日、9月1日之庭期係行證人
    及被告之訊問程序，為核對筆錄記載內容之正確性及完整性
    ，尤其是訊問伊有關文大董事會秘書王玉香到庭證述內容之
    相關問題時，相對人曾針對伊之回覆表示意見，然該筆錄未
    完整記載，為確認證人之證述內容及相對人曾針對鈞院問題
    表示意見之內容，俾利伊後續行使防禦權，聲請交付民國11
    0年4月6日、9月1日之法庭錄音光碟等語。
三、經查：聲請人係本院109年度訴字第6446號損害賠償等事件
    之被告，固為有權聲請交付錄音光碟之人。惟法庭程序專以
    筆錄證之，聲請人聲請交付該事件110年4月6日、9月1日言
    詞辯論錄音光碟，惟查聲請人現訴訟代理人劉仁閔、邱柏越
    律師，既參與本院110年4月6日、9月1日言詞辯論程序，閱
    卷後如認筆錄記載與法庭實際進行情形不符，揆諸前揭規定
    及說明，亦應具體指明法院筆錄不符之處，聲請法院核對法
    庭錄音，據以更正或補充筆錄以為救濟，況言詞辯論筆錄內
    係應記載辯論進行之要領，而非須將開庭過程之冗詞贅句逐
    字記載，聲請人空言筆錄記載有不符在場者陳述云云，亦難
    認已敘明主張或維護其法律上利益之理由。本院審酌法庭錄
    音光碟之內容涉及他人個資，交付法庭錄音屬公務機關對於
    保有個人資料之利用，依個人資料保護法第16條規定，應於
    執行法定職掌必要範圍內為之，並與蒐集之特定目的相符，
    本件聲請尚難認已敘明有何主張或維護其法律上利益之理由
    ，揆諸前揭規定，聲請人聲請交付法庭錄音光碟，於法未合
    ，應予駁回。
中　　華　　民　　國　　110 　年　　9 　　月　　27　　日
                  民事第八庭    法　官　王秀慧
以上正本係照原本作成。
如對本裁定抗告須於裁定送達後10日內向本院提出抗告狀，並繳
納抗告費新臺幣1,000元。
中　　華　　民　　國　　110 　年　　9 　　月　　27　　日
                                 書記官 何明芝